【裁判字號】    95,上訴,289
【裁判日期】    950504
【裁判案由】    妨害自由等
【裁判全文】
臺灣高等法院臺中分院刑事判決         95年度上訴字第289號
上  訴  人
即  被  告  丙○○
            丁○○
上列上訴人因妨害自由等案件，不服臺灣臺中地方法院94年度訴
字第2061號，中華民國94年12月13日第一審判決（起訴案號：臺
灣臺中地方法院檢察署94年度偵字第5590號），提起上訴，本院
判決如下：
    主      文
上訴駁回。
    事實及理由
一、本案經本院審理結果，認第一審判決認事用法及量刑均無不
    當，應予維持，並引用第一審判決書記載之事實、證據及理
    由（如附件）。
二、上訴人即被告丙○○在本院雖再辯稱：伊於民國 94年3月14
    日16時許，在台中市○區○○路1段91 號台灣台中地方法院
    前（以下簡稱台中地院），伊確實未以手搭住乙○○肩膀，
    同案被告丁○○也未以嚴厲語氣命令乙○○搭上計程車，此
    部分聲請調閱台中地院門口之監視錄影帶；又，乙○○確實
    積欠伊新台幣（下同）13,400元，故簽發7,200元、6,200元
    之本票交付伊收執，伊雖向乙○○要求償還該債務，但念在
    曾為同事情誼，將所欠金額降為 6,900元，乙○○因此再簽
    發 6,900元本票一紙交付伊收受，並已扣案，乙○○在原審
    所述：積欠伊13,400元業已託其前女友甲○○償還等語，並
    非實在，請求傳訊甲○○到庭作證云云。上訴人即被告丁○○則再辯稱：伊未毆打乙○○，乙○○所受傷勢，有可能係
    乙○○所用之苦肉計；伊未有妨害乙○○之自由，此可傳訊
    乙○○對質，並調閱台中地院錄影帶以資證明云云。然查，
    本院去函要求台中地院提供 94年3月14日下午15時30分該院
    門口監視錄影，因該院錄影存檔只保留 2個月，故無法提供
    等情，有台中地院 95年3月15日中院慶政字第0950000342號
    函在卷可稽，而被告等請求傳訊之證人甲○○，經本院命其
    等於收受通知後 5日內陳報證人住址，以利本院傳喚，被告
    等於95年4月4日收受通知後，均未查報甲○○住址供本院傳
    喚，以證明其等所述事實；又，被告丙○○辯稱：乙○○積
    欠伊 13,400元，伊同意降為6,900元，乙○○故簽發同額本
    票云云，然被告丙○○所稱債務13,400元與本票面額 6,900
    元，並非二分之一、三分之一，何以能從欠款13,400元變成
    6,900元，數字上或習慣上並無任何關連，何況， 若被告丙○○請求償還欠款屬實，何以在94年3月14日簽發到期日 94
    年10月15日之本票（參見偵查卷第23頁），到期日在實際簽
    發日期 7個月之後，亦與常情有違。是以，被告二人辯稱：
    在台中地院門口未妨害乙○○自由，及乙○○簽發 6,900元
    本票係償還被告丙○○欠款云云，均不足取。再者，被告二
    人如何與綽號「王威」、「ＫＫ」之成年男子在全國ＫＴＶ
    包廂內毆打乙○○之事實，業據證人乙○○於原審審理時迭
    次結證甚詳（見原審卷第38頁至43頁、第144頁至147頁），
    復有行政院衛生署臺中醫院驗傷診斷證明書，及臺中市警察
    局第一分局西區分駐所受理各類案件紀錄表各1紙 （見偵查
    卷第22頁、23頁、24頁）附卷可稽。而診斷證明書所載之傷
    勢為頭面部挫傷痛、上背挫傷紅腫等傷害，核與證人乙○○
    所稱：遭丁○○持包廂內未開封之啤酒鋁罐；綽號「王威」
    、「ＫＫ」則徒手，共同毆打伊之頭部、手部及背部之證述
    情節相符。又證人乙○○係於94年3月14日下午4時許，與被
    告2人同搭計程車前往全國ＫＴＶ，直至下午6時許才離開，
    自全國ＫＴＶ離開後，隨即前往其戶籍地之臺中市立人派出
    所報警處理，經該所員警告知被押之地點，係屬臺中市警察
    局第一分局西區派出所管轄，才由員警搭載證人乙○○轉赴
    西區派出所報案，而西區派出所之員警即指示證人乙○○先
    至臺中醫院驗傷，驗完傷才又返回西區派出所製做筆錄等情
    ，並據證人乙○○於原審審理時證述明確（見原審卷第41頁
    、146頁），經核與被告2人於警詢時供稱：乙○○大約18時
    左右離開ＫＴＶ等語相符（見偵查卷第11頁、15頁）。且證
    人乙○○於離開全國ＫＴＶ後，先前往立人派出所報案，嗣
    又轉赴西區派出所報案後，才至臺中醫院驗傷，是證人乙○○輾轉至臺中醫院驗傷所需之時間，亦核與證人乙○○所提
    出診斷證明書開立之時間 （即案發當日下午6時55分許所開
    立）相符，而且，乙○○既然係先報案再驗傷，則亦無作假
    之時間，甚者，乙○○受傷位置為頭面部挫傷痛、上背挫傷
    紅腫等傷害，其頭面部分屬人體極為脆弱之處，至於上背部
    則屬人體難以觸碰之部位，如被害人有意造假，竟捨棄身體
    四肢部位，而就頭面部、上背部施做，此與常情顯然違背。
    是被告丁○○辯稱乙○○傷勢造假云云，並非可取，證人乙○○所稱：其在全國ＫＴＶ遭被告丁○○及綽號「王威」、
    「ＫＫ」等人，以未開封之鋁罐及徒手毆打乙情非虛。至於
    ，被告丁○○聲請傳訊被害人乙○○部分，業經原審在94年
    9月6日、94年11月22日兩次審判期日傳訊乙○○到庭作證，
    並均經被告二人交互詰問，有原審筆錄在卷為憑，被害人乙○○就其如何被害過程已詳為陳述，亦無再為傳訊之必要。
    被告二人上訴意旨否認犯罪，仍執陳詞指摘原判決不當，並
    無理由，應予駁回。
三、據上論斷，應依刑事訴訟法第373條、第368條，判決如主文
    。
本案經檢察官戊○○到庭執行職務。
中    華    民    國    95    年    5     月    4     日
              刑事第八庭  審判長法  官  羅  得  村
                                法  官  巫  政  松
                                法  官  陳  宏  卿
上列正本證明與原本無異。
如不服本判決應於收受送達後十日內向本院提出上訴書狀，其未
敘述上訴之理由者並得於提起上訴後十日內向本院補提理由書（
均須按他造當事人之人數附繕本）。
                                書記官  顏  子  良
中    華    民    國    95    年    5     月    5     日
附錄論罪科刑法條：
刑法第346條第1項：
意圖為自己或第3人不法之所有，以恐嚇使人將本人或第3人之物
交付者，處6月以上5年以下有期徒刑，得併科1000元以下罰金。
刑法第302條第1項：
私行拘禁或以其他非法方法，剝奪人之行動自由者，處5年以下
有期徒刑、拘役或3百元以下罰金。
刑法第277條第1項：
傷害人之身體或健康者，處3年以下有期徒刑、拘役或1千元以下
罰金。
                                                      Ｒ


司法院資訊處製作；財團法人民間司法改革基金會備份。
